臺灣桃園地方法院刑事判決　　　　　　 100年度易緝字第22號
公　訴　人　臺灣桃園地方法院檢察署檢察官
被　　　告　林志鴻
指定辯護人　本院公設辯護人陳瑞明
上列被告因違反毒品危害防制條例案件，檢察官聲請簡易判決處
刑（99年度毒偵字第3915號）後，本院認不宜以簡易判決處刑（
99年度桃簡字第2488號）改依通常訴訟程序審理，本院判決如下
：
    主  文
本件免訴。
    理  由
一、按檢察官聲請以簡易判決處刑之案件，經法院認為有刑事訴
    訟法第451 條之1 第4 項但書之情形者，應適用通常程序審
    判之，刑事訴訟法第452 條定有明文。查本案檢察官認被告
    林志鴻涉犯毒品危害防制條例第10條第2 項之施用第二級毒
    品罪嫌，聲請簡易判決處刑，經本院以99年度桃簡字第2488
    號以簡易程序審理，惟本院認本件不適於以簡易判決處刑，
    爰適用通常程序審理，又被告於審判程序進行中為有罪之陳
    述，經檢察官聲請改依協商程序進行，本院同意後，檢察官
    與被告於審判外達成協商之合意，惟嗣經本院認本件應諭知
    免訴而以裁定撤銷本件協商程序，改依通常程序審理，合先
    敘明。
二、聲請簡易判決處刑意旨略以：被告林志鴻前因施用毒品案件
    ，經送強制戒治，於民國91年5 月23日執行完畢釋放，復於
    前開強制戒治執行完畢釋放後5 年內，再因施用第二級毒品
    ，經臺灣高等法院以96年度上易字第1352號判決判處有期徒
    刑8 月，減為有期徒刑4 月確定，又因施用毒品案件，業經
    臺灣板橋地方法院以96年易字第2519號判決應執行有期徒刑
    10 月 確定，於97年11月15日執行完畢。詎仍不知悔改，復
    基於施用毒品之犯意，於99年7 月28日下午4 時許，在桃園
    縣蘆竹鄉○○路○ 段109 號水立方汽車旅館513 號房內，施
    用第二級毒品甲基安非他命1 次。嗣於99年7 月28日下午5
    時50分許，在上址為警查獲，並扣得海洛因6 包（毛重共5.
    32公克，持有第一級毒品部分另簽分偵辦）及甲基安非他命
    7 包（毛重共計5.6 公克）、海洛因殘渣袋9 個、安非他命
    殘渣袋2 個、分裝袋18個、削尖吸管3 枝、分裝罐1 瓶、電
    子磅秤1 台及安非他命吸食器1 組，因認被告林志鴻涉犯毒
    品危害防制條例第10條第2 項之施用第二級毒品罪嫌云云（
    以下簡稱本案）。
三、按案件曾經判決確定者，應諭知免訴之判決，刑事訴訟法第
    302 條第1 款定有明文。又訴訟上所謂一事不再理之原則，
    關於實質上一罪或裁判上一罪（如刑法修正前規定之連續犯
    、牽連犯），亦均有其適用（最高法院60年台非字第77號判
    例要旨參照）。次按檢察官是否就被告之行為起訴，以起訴
    書「犯罪事實欄」之記載為準，不受起訴法條之拘束；又法
    律上一罪之案件，無論其為實質上一罪（接續犯、繼續犯、
    集合犯、結合犯、吸收犯、加重結果犯）或裁判上一罪（想
    像競合犯及刑法修正前之牽連犯、連續犯），在訴訟上均屬
    單一性案件，其刑罰權既僅一個，自不能分割為數個訴訟客
    體，縱僅就其一部分犯罪事實提起公訴或自訴，如構成犯罪
    ，即與未起訴之其餘犯罪事實發生一部與全部之關係（即公
    訴不可分），法院對此單一不可分之整個犯罪事實，即應全
    部審判（即審判不可分）；法院審判之範圍，以檢察官起訴
    之犯罪事實為依據，所謂檢察官起訴之犯罪事實，基於審判
    不可分之原則，係指檢察官在起訴書犯罪事實欄記載中之「
    同一社會事實」及「與該事實有實質上一罪或裁判上一罪關
    係之起訴效力所及之事實（即潛在事實）」而言（最高法院
    96年度台非字第143 號、97年度台非字第191 號判決、96年
    度台非字第7395號判決參照）。
四、 經查：
（一）本件被告林志鴻基於持有第一級毒品海洛因之犯意，於99
      年7 月27日上午11時，在桃園縣蘆竹鄉之水漾汽車旅館前
      ，向真實姓名年籍不詳綽號「小偉」之成年男子購買第一
      級毒品海洛因6 小包（合計淨重3.29公克）而持有之。嗣
      為警於99年7 月28日下午5 時50分許，在桃園縣蘆竹鄉○
      ○路○ 段109 號水立方汽車旅館513 號房內查獲，並扣得
      上開海洛因6 小包之犯罪事實，業經臺灣桃園地方法院檢
      察署檢察官於100 年1 月18日以100 年度偵字第2084號聲
      請簡易判決處刑，並經本院於100 年3 月14日以100 年度
      桃簡字第299 號判決林志鴻涉犯毒品危害防制條例第11條
      第1 項之持有第一級毒品罪，而判處有期徒刑5 月，如易
      科罰金，以新臺幣1,000 元折算1 日，並於100 年4 月6
      日確定（以下簡稱前案）等情，此有臺灣高等法院被告前
      案紀錄表、臺灣桃園地方法院檢察署檢察官100 年度偵字
      第2084號聲請簡易判決處刑書、本院100 年度桃簡字第29
      9 號刑事判決、本院100 年5 月3 日桃院永刑協100 桃簡
      299 字第000015117 號函各1 份附卷可稽。
（二）訊據被告林志鴻固坦承其基於持有第二級毒品後進而施用
      之犯意，於99年7 月27日上午11時許，在桃園縣蘆竹鄉之
      水漾汽車旅館前，向真實姓名年籍不詳綽號「小偉」之成
      年男子購買第二級毒品甲基安非他命7 包（含袋驗前毛重
      合計25.35 公克，驗前純質淨重合計23.01 公克）後而持
      有之，進而於99年7 月28日下午4 時許，在桃園縣蘆竹鄉
      ○○路○ 段109 號水立方汽車旅館513 號房內，施用第二
      級毒品甲基安非他命1 次，嗣於99年7 月28日下午5 時50
      分許，在上址為警查獲之犯行；並有桃園縣政府警察局蘆
      竹分局被採尿人尿液暨毒品真實姓名與編號對照表、台灣
      檢驗科技股份有限公司濫用藥物檢驗報告（報告編號：UL
      /201 0/80136）各1 份在卷可佐。惟本案上開扣案之第二
      級毒品甲基安非他命7 包（檢察官聲請簡易判決處刑書誤
      載為5. 6公克，實依桃園縣政府警察局蘆竹分局扣押物品
      目錄表及本院扣押物品清單所載，含袋總毛重均為25.32
      公克），經本院依職權送請內政部警政署刑事警察局鑑定
      內含第二級毒品甲基安非他命純質淨重結果，上開扣案之
      甲基安非他命7 包驗前含袋毛重合計為25.35 公克，驗前
      純質淨重合計為23.01 公克，此有內政部警政署刑事警察
      局99年12月22日刑鑑字第0990174001號鑑定書1 份附卷可
      考，是本件被告持有第二級毒品甲基安非他命之純質淨重
      已達二十公克以上，應堪認定。
（三）實務向來認為施用毒品為持有毒品之高度行為，惟最高法
      院吸收犯之理論（最高法院93年度台上字第6502號判決參
      照），其類型亦非專以高度行為吸收低度行為一類為限，
      尚包括全部行為吸收部分（階段）行為（最高法院87年度
      台上字第4461號判決參照）、重行為吸收輕行為（最高法
      院93年度台上字第2259號判決參照）等。又所謂高度行為
      吸收低度行為乃係基於法益侵害之觀點，認為當高度行為
      之不法內涵足以涵蓋低度行為時，方得論以吸收犯。98年
      5 月20日修正之毒品危害防制條例既將同屬持有毒品行為
      之處罰依數量多寡而分別以觀，顯見立法者乃係有意以持
      有毒品數量作為評價持有毒品行為不法內涵高低之標準，
      並據此修訂持有毒品罪之法定刑，俾使有所區隔。因此吾
      人應可推知當行為人持有毒品數量達法定標準以上者，由
      於此舉相較於僅持有少量毒品之不法內涵較高、法定刑亦
      隨之顯著提升，縱令行為人係為供個人施用而1 次購入，
      由於該等行為不法內涵非原本施用毒品行為所得涵蓋，自
      不得拘泥於以往施用行為吸收持有行為之既定見解，應本
      諸行為不法內涵高低作為判斷標準，改認持有法定數量以
      上毒品之行為屬高度行為而得吸收施用毒品輕度行為，或
      逕認施用毒品之輕行為當為持有超過法定數量毒品之重行
      為所吸收，方屬允當（臺灣高等法院暨所屬法院98年法律
      座談會刑事類提案第15號）。是本案被告所為，應係犯毒
      品危害防制條例第11條第4 項之持有第二級毒品純質淨重
      二十公克以上罪，而被告持有逾量第二級毒品甲基安非他
      命，意在供己施用，依前揭說明，其施用之輕度行為應為
      持有逾量毒品之重度行為吸收，不另論罪。檢察官聲請簡
      易判決處刑意旨雖認被告係犯毒品危害防制條例第10條第
      2 項之施用第二級毒品罪，惟此部分既與本院認定之持有
      第二級毒品純質淨重二十公克以上犯行有吸收犯之實質上
      一罪關係，應為起訴效力所及，基於審判不可分原則，自
      屬本院得審理之範圍。
（四）然查，被告於警詢及偵查中均一致供稱：前案扣案之第一
      級毒品海洛因6 包與本案扣得之第二級甲基安非他命，均
      係其於99年7 月27日上午11時許，在桃園縣蘆竹鄉之水漾
      汽車旅館前，向真實姓名年籍不詳綽號「小偉」之成年男
      子，以總價新臺幣2 萬3000元之代價購買後而同時持有之
      等語在卷，參以，前案與本案所扣得之毒品均為警於99年
      7 月28日下午5 時50分許，在桃園縣蘆竹鄉○○路○ 段10
      9 號水立方汽車旅館513 號房內同時查獲等情，亦至為明
      確，是被告上開所述應堪採信，足認被告確係同時於上開
      時地購買前案扣得之第一級毒品海洛因6 包及本案扣得之
      第二級毒品甲基安非他命7 包後而持有之，則本件被告既
      係以一之行為同時持有前案之第一級毒品海洛因6 包與本
      案之第二級毒品甲基安非他命7 包（純質淨重達20公克以
      上），故本案與前案自屬想像競合犯之裁判上一罪之關係
      ，應屬同一案件，是以本案即應為該前案確定判決之既判
      力所及，揆諸首開說明，本件爰不經言詞辯論，逕為諭知
      免訴之判決。
據上論斷，應依刑事訴訟法第452 條、第307 條、第302 條第1
款，判決如主文。
中    華    民    國   100    年    5     月    9     日
              臺灣桃園地方法院刑事第二庭
                        審判長法  官  徐培元
                              法  官  丁俞尹
                              法  官  陳秋君
以上正本證明與原本無異。
如不服本判決應於收受判決後10日內向本院提出上訴書狀，並應
敘述具體理由。其未敘述上訴理由者，應於上訴期間屆滿後20日
內向本院補提理由書( 均須按他造當事人之人數附繕本) 「切勿
逕送上級法院」。
                              書記官  陳雅婷
中    華    民    國   100    年    5     月    12    日